【裁判字號】    91,簡上,72
【裁判日期】    920130
【裁判案由】    竊盜等
【裁判全文】
臺灣新竹地方法院刑事判決                          九十一年度簡上字第七二號
    上  訴  人  臺灣新竹地方法院檢察署檢察官
    被      告  乙○○
右列上訴人因被告竊盜等案件，不服本院新竹簡易庭於中華民國九十一年四月二十六
日以九十一年度竹簡字第一四八號所為之第一審簡易判決（起訴案號：臺灣新竹地方
法院檢察署九十年度偵字第四０六七號）提起上訴及臺灣桃園地方法院檢察署檢察官
移
簡易判決處刑，而應適用通常程序審判，自為第一審判決如左：
    主  文
原判決撤銷。
乙○○連續竊盜，處有期徒刑柒月，扣案之鑰匙壹支沒收；又於夜間在公共場所未經
許可攜帶刀械，處有期徒刑貳月，扣案藍波刀壹把沒收。應執行有期徒刑捌月。扣案
之鑰匙壹支及藍波刀壹把均沒收。
    事  實
一、乙○○基於意圖為自己不法所有之概括犯意，於民國九十年七月三日晚上八時許
    ，委託不知情之鄭智平駕駛其所有之車號ＩＣ─７５８１號自小客車搭載其至新
    竹縣新埔鎮義民廟廣場前，其即自行下車，而由鄭智平先行駕駛上開自小客車離
    去，乙○○即以自備之鑰匙竊取停於義民廟廣場前之車號ＬＲ─８９３７號自小
    客車（該車係甲○○所有而於九十年六月二十四日十七時許，在桃園縣平鎮市○○街七十八號對面所失竊），得手後欲駛離現場時，為警當場查獲，並扣得鑰匙
    一支。嗣警並於新埔鎮義民廟前褒忠橋上攔檢停靠路邊之鄭智平所駕駛車號ＩＣ
    ─７５８１號自小客車，且於該車內查獲乙○○所有之藍波刀一把，始知乙○○
    自八十九年七月間起，於夜間在公共場所而未經許可持有該把藍波刀，並將之置
    於車內等情。
二、乙○○承前概括犯意，於九十年八月二十日凌晨四、五時許，在桃園縣桃園市○○○街與國豐街街口處，見  志剛所有車號八Ｇ─０二二九號自小客車停放於該
    處，即以不詳方式竊取之，並於得手後搭載不知情之友人丙○○。嗣經警於九十
    年八月二十日下午四時許，在桃園縣龍潭鄉○○村○○路○段處尋獲上開失竊自
    小客車，始循車內指紋跡證，加以採集比對而查悉上情。
三、案經新竹縣警察局移送臺灣新竹地方法院檢察署檢察官偵查起訴經本院逕以簡易
    判決處刑及桃園縣警察局平鎮分局報請臺灣桃園地方法院檢察署檢察官移送併案
    審理（台灣桃園地方法院檢察署九十一年度偵字第四五八五號），經本院管轄之
    合議庭改依通常程序審理。
    理  由
一、訊據被告乙○○對於犯罪事實一之時、地著手竊取被害人甲○○之自小客車，且
    自八十九年七月間起於夜間在公共場所未經許可持有藍波刀之事實，坦承不諱（
    參本院九十一年十月九日之審理筆錄），惟堅詞否認犯罪事實一所扣案之鑰匙係
    其行竊所用且否認有何犯罪事實二之竊盜犯行，並辯稱：其於九十年八月二十日
    凌晨四、五時許，曾由丁○○駕駛該部車子搭戴其從中壢返回關西家中，當時其
    係坐在駕駛座旁之座位，但車子剛起步沒多久，丁○○即因要找東西，改由其駕
    駛，但其駕駛約數公尺後，又換回丁○○開云云。惟查：（一）犯罪事實一部分
    ，業經被害人甲○○於警訊及證人鄭智平於警、偵訊陳述明白，且有贓證物品認
    領保管收據、車輛竊盜車牌失竊個別查詢報表可佐。再觀諸卷附新竹縣警察局函
    文內容，有關犯罪事實之查獲過程，係因被告攜帶汽車鎖匙一支，破壞自小客車
    前左車門後，進入車內發動引擎，並將該車大燈打開駛離，駛離同時，為警查獲
  等情。此外，復有扣案之鑰匙一支及藍波刀一把可證，而藍波刀經送鑑定結果，
    認定屬槍砲彈藥刀械管制條例所列管刀械，亦有新竹縣警察局於九十年九月五日
    之（九十）竹縣警保字第七三六三號函可查。是被告上開所辯，尚非足採。
    （二）犯罪事實二部分，業經被害人戊○○於警訊時陳述明白，並有本院公務電
    話紀錄表可參，且證人丁○○並未於九十年八月二十日凌晨駕駛失竊車輛搭載被
    告之事實，業經證人丁○○於本院訊問時證稱在卷（參本院九十一年十二月十日
    之訊問筆錄）。本院細究被害人戊○○所失竊之車號八Ｇ─０二二九號係為車體
    白色之喜美廠牌自小客車，而證人丙○○於警訊及本院訊問時亦均證稱曾於九十
    年八月間，由被告駕駛之白色喜美車子搭載其往返關西、龍潭及中壢等處（參台
    灣桃園地方法院檢察署九十一年度偵字第四五八五號偵查卷第四五頁及本院上開
    訊問筆錄）等語，佐以上開失竊之自小客車經尋獲採集車內指紋後，發現於該車
    之方向盤下蓋留下被告之指紋，而該車之前引擎蓋、後車廂蓋大牌處留下丙○○
    之指紋等情，有桃園縣警察局平鎮分局刑案現場勘查紀錄表及內政部警政署刑事
    警察局於九十年九月十日之（九十）刑紋字第一八八一五六號鑑驗書可參，是證
    人丙○○上開所證稱被告駕駛之自小客車應即為本案失竊之車輛無疑。再本案若
    如被告所言，證人丁○○曾駕駛該車搭載被告，衡諸情理，理應於該車中亦可採
    集到丁○○之指紋，然上開失竊車輛既未採集到丁○○之指紋，益見證人丁○○
    上開所證為可採。故被告既於該車失竊之時曾駕駛過該車，益徵被告確有於上開
    時、地竊取之行為。此外，並有贓物認領保管單在卷可稽，是被告上開所辯，委
    無足採。綜上，本案事証明確，被告犯行洵堪認定，自應依法論科。
二、核被告乙○○所為，係犯刑法第三百二十條第一項之竊盜罪及槍砲彈藥刀械管制
    條例第十五條第一款、第二款之於夜間在公共場所未經許可攜帶刀械罪。公訴人
    認被告攜帶刀械部分應依槍砲彈藥刀械管制條例第十四條第三項之未經許可持有
    刀械罪處斷，尚有未洽，惟起訴事實相同，爰依法變更起訴法條，併予敘明。又
    被告未經許可持有刀械之行為，已為上開攜帶刀械罪所吸收，不另論罪。而被告
    先後二次竊盜犯行，時間緊接，所犯又係構成要件相同之罪名，顯係基於概括犯
    意反覆為之，係屬連續犯，應依刑法第五十六條規定論以竊盜一罪，並加重其刑
    。又移送併案審理之犯罪事實（二）之犯行，雖未據起訴，惟與起訴書所載竊盜
    罪事實，有連續犯之裁判上一罪關係，為起訴效力所及，本院自應一併加以審理
    。
三、按藍波刀前經內政部於八十一年八月十日以（八一）台內警字第八一八二二八一
    號公告為非經內政部許可不得持有，雖該公告經同部於九十年十一月二十日以台
    （九十）內警字第九０八一八四二號公告廢止，而自九十年十一月二十日起不再
    列為管制刀械。惟查犯罪構成事實與犯罪構成要件不同，前者係事實問題，後者
    係法律問題，內政部依據槍砲彈藥刀械管制條例第三條及第四條第一項第三款所
    為管制刀械之公告，並非槍砲彈藥刀械管制條例處罰規定之變更，僅為事實之變
    更，自無刑法第二條適用之問題，附此敘明。
四、按檢察官聲請以簡易判決處刑之案件，經法院認檢察官之請求顯有不當或顯失公
    平者，應適用通常程序審判之，刑事訴訟法第四百五十二條、第四百五十一條之
    一第四項但書第四款定有明文。又管轄第二審之地方法院合議庭受理簡易判決上
    訴案件，應依通常程序審理；其認案件有刑事訴訟法第四百五十二條之情形者，
    應撤銷原判決，逕依通常程序為第一審判決（法院辦理刑事訴訟簡易程序案件應
    行注意事項第十四條參照）。原審以被告罪證明確，據以論罪科刑，固非無見。
    惟公訴人以被告另涉犯罪事實（二）之犯行，此部份與原審所認定之事實有連續
    犯裁判上一罪關係，業如前述，然為原審所不及審酌，尚有未洽。是上訴意旨指
    摘原判決不當，為有理由，自應由本院將原判決撤銷。爰審酌被告正值青壯年，
    卻不思長進，為圖一己之私，竊取他人財物及被害人因本案所受財物損失暨被告
    攜帶刀械對社會治安所生之影響、犯後態度等一切情狀，量處如主文所示之刑，
    以資懲儆。
五、扣案之鑰匙一支係被告所有，且係供犯竊盜罪所用之物；而扣案之藍波刀一把，
    為槍砲彈藥刀械管制條例公告管制之刀械，係屬違禁物，應分依刑法第三十八條
    第一項第一款、第二款之規定，併予宣告沒收。
據上論斷，應依刑事訴訟法第四百五十五條之一第一項、第三項、第三百六十九條第
一項前段、第二項、第三百六十四條、第四百五十二條、第二百九十九條第一項前段
、第三百條，槍砲彈藥刀械管制條例第十五條第一款、第二款，刑法第十一條前段、
第五十六條、第三百二十條第一項、第五十一條第五款、三十八條第一項第一款、第
二款，罰金罰鍰提高標準條例第一條前段，判決如主文。
本案經檢察官邱朝智到庭執行職務。
中      華     民      國      九十二    年      一    月     三十    日
                                      臺灣新竹地方法院刑事第一庭
                                        審判長法  官  賴  淑  敏
                                              法  官  楊  麗  文
                                              法  官  彭  淑  苑
右正本證明與原本無異。
如不服本判決，應於判決送達後十日內向本院提出上訴狀( 應附繕本 )，上訴於
臺灣高等法院。
                                              書記官  饒  興  蘭
中      華     民      國      九十二    年      一    月     三十    日
附錄：本案論罪科刑法條全文
槍砲彈藥刀械管制條例第十五條
未經許可攜帶刀械而有下列情形之一者，處二年以下有期徒刑：
一  於夜間犯之者。
二  於車站、埠頭、航空站、公共場所或公眾得出入之場所犯之者。
三  結夥犯之者。
中華民國刑法第三百二十條(普通竊盜罪、竊佔罪)
意圖為自己或第三人不法之所有，而竊取他人之動產者，為竊盜罪，處五年以下有期
徒刑、拘役或五百元以下罰金。
意圖為自己或第三人不法之利益，而竊佔他人之不動產者，依前項之規定
處斷。
前二項之未遂犯罰之。


司法院資訊處製作；財團法人民間司法改革基金會備份。
